【裁判字號】    99,訴,568
【裁判日期】    990331
【裁判案由】    毒品危害防制條例
【裁判全文】
臺灣板橋地方法院刑事判決               99年度訴字第568號
公  訴  人  臺灣板橋地方法院檢察署檢察官
被      告  甲○○
上列被告因違反毒品危害防制條例案件，經檢察官提起公訴（98
年度毒偵字第8807號、99年度毒偵字第304 號），本院合議庭以
裁定進行簡式審判程序，判決如下：
    主  文
甲○○施用第一級毒品，處有期徒刑捌月。又施用第二級毒品，
處有期徒刑肆月。又施用第一級毒品，處有期徒刑捌月；扣案注
射針筒壹支沒收。上開有期徒刑部分應執行有期徒刑壹年陸月。
    事  實
一、甲○○前因施用毒品案件，經本院以93年度毒聲字第876 號
    裁定將其送往勒戒處所觀察、勒戒後，認無繼續施用毒品之
    傾向，而於民國93年6 月17日執行完畢釋放，由臺灣板橋地
    方法院檢察署檢察官以93年度毒偵字第2297號為不起訴處分
    確定；甲○○於上開觀察、勒戒執行完畢後5 年內，復有施
    用第一級、第二級毒品之行為，經本院以96年度訴字第3488
    號判處有期徒刑7 月、有期徒刑3 月，應執行有期徒刑9 月
    確定；又因施用第一級毒品案件，經本院以97年訴字第3451
    號判處有期徒刑7 月確定，經與前揭應執行之有期徒刑9 月
    接續執行，而於99年3 月18日執行完畢（於本案尚不構成累
    犯）。詎甲○○仍不知悔改，明知海洛因及甲基安非他命分
    別為毒品危害防制條例第2 條第2 項第1 款、第2 款所規定
    之第一級毒品及第二級毒品，竟仍有下列之施用毒品犯行：
  (一)甲○○基於施用第一級毒品海洛因之犯意，於98年10月29日
    某時，在其位於臺北縣三峽鎮○○路329 號住處，以將海洛
    因加水稀釋後再以針筒注射入體內之方式，施用第一級毒品
    海洛因（該注射針筒業經丟棄而滅失）；繼之另基於施用第
    二級毒品甲基安非他命之犯意，亦在其上址住處，以將甲基
    安非他命置於玻璃球吸食器內加熱燒烤吸食其煙霧之方式，
    施用第二級毒品甲基安非他命（該玻璃球吸食器亦經丟棄而
    滅失）；嗣於98年10月31日晚間10時55分許，在其上址住處
    為警查獲，經警採集其尿液送檢驗後，發現呈毒品陽性反應
    ，始偵得上情（下稱第1 次為警查獲）。
  (二)甲○○另基於施用第一級毒品海洛因之犯意，於98年11月24
    日中午12時許，在其上址住處，以將海洛因加水稀釋後再以
    針筒注射入體內之方式，施用第一級毒品海洛因；嗣於98年
    11月24日晚間7 時許，在其上址住處為警查獲，並扣得甲○
    ○所有供其施用海洛因所用之注射針筒1 支（下稱第2 次為
    警查獲）。
二、案經臺北縣政府警察局三峽分局報請臺灣板橋地方法院檢察
    署檢察官偵查起訴。
    理  由
一、上揭事實，業據被告甲○○於偵查中及本院審理時均坦白承
    認；且被告於第1 次為警查獲後所採集之尿液，經送請臺灣
    檢驗科技股份有限公司以酵素免疫分析法初步檢驗、氣相層
    析質譜儀法確認檢驗之檢驗結果，確呈海洛因代謝物嗎啡、
    可待因及甲基安非他命陽性反應，又被告於第2 次為警查獲
    後所採集之尿液，經送請前述檢驗機構以相同方式為檢驗之
    結果，亦呈海洛因代謝物嗎啡、可待因陽性反應，此有該檢
    驗機構所出具之濫用藥物檢驗報告2 紙在卷可稽；此外，復
    有被告第2 次為警查獲時所扣得之注射針筒1 支扣案可資佐
    證，足認被告上開自白，核與事實相符。又被告前因施用毒
    品案件，經本院以93年度毒聲字第876 號裁定將其送往勒戒
    處所觀察、勒戒後，認無繼續施用毒品之傾向，而於93年6
    月17日執行完畢釋放，由臺灣板橋地方法院檢察署檢察官以
    93年度毒偵字第2297號為不起訴處分確定；被告於上開觀察
    、勒戒執行完畢後5 年內，復有施用第一級、第二級毒品之
    行為，經本院以96年度訴字第3488號判處有期徒刑7 月、有
    期徒刑3 月，應執行有期徒刑9 月確定；又因施用第一級毒
    品案件，經本院以97年訴字第3451號判處有期徒刑7 月確定
    （上開有期徒刑均已執行完畢），此亦有臺灣高等法院被告
    前案紀錄表1 份在卷可憑；本件事證明確，被告施用毒品犯
    行，堪以認定。
二、按海洛因及甲基安非他命分別為毒品危害防制條例第2 條第
    2 項第1 款、第2 款所規定之第一級毒品及第二級毒品。核
    被告施用海洛因之行為，係犯毒品危害防制條例第10條第1
    項之施用第一級毒品罪，其施用甲基安非他命之行為，係犯
    毒品危害防制條例第10條第2 項之施用第二級毒品罪；其施
    用前後持有第一級毒品海洛因、第二級毒品甲基安非他命之
    低度行為，應為其施用之高度行為所吸收，均不另論罪。被
    告上開2 次施用第一級毒品、1 次施用第二級毒品等犯行，
    犯意各別，罪名互異，應予分論併罰。爰審酌被告前已因施
    用毒品而受不起訴處分之寬典，並經法院論罪科刑，猶不知
    警惕而再犯本件施用毒品之罪，顯見其自制力薄弱，惟其施
    用毒品僅屬自殘行為，對於他人之法益尚無直接之侵害，及
    其犯後坦承犯行，態度尚稱良好等一切情狀，就其各次犯行
    分別量處如主文所示之刑，並定其應執行之刑。扣案被告第
    2 次為警查獲時所扣得之注射針筒1 支，係被告所有供其施
    用本件第一級毒品海洛因所用之物，此據被告供承明確，爰
    依刑法第38條第1 項第2 款規定宣告沒收。
據上論斷，應依刑事訴訟法第273 條之1 第1 項、第299 條第1
項前段，毒品危害防制條例第10條第1 項、第2 項，刑法第11條
前段、第38條第1 項第2 款、第51條第5 款，判決如主文。
本案經檢察官黃彥琿到庭執行職務
中    華    民    國    99    年     3    月    31    日
                刑事第十一庭  法  官  劉景宜
上列正本證明與原本無異。
如不服本判決，應於判決送達後10日內敘明上訴理由，向本院提
出上訴狀 (應附繕本) ，上訴於臺灣高等法院。其未敘述上訴理
由者，應於上訴期間屆滿後20日內向本院補提理由書「切勿逕送
上級法院」。
                              書記官  謝秀青
中    華    民    國    99    年    4     月    6     日
附錄本案論罪科刑法條全文：
毒品危害防制條例第10條第1項、第2項
毒品危害防制條例第10條
施用第一級毒品者，處 6 月以上 5 年以下有期徒刑。
施用第二級毒品者，處 3 年以下有期徒刑。

司法院資訊處製作；財團法人民間司法改革基金會備份。
